【裁判字號】    90,上易,1372
【裁判日期】    900525
【裁判案由】    傷害
【裁判全文】
臺灣高等法院刑事判決                            九十年度上易字第一三七二號
    上訴人即
    被      告  甲○○
右上訴人因傷害案件，不服臺灣板橋地方法院九十年度易字第二００號，中華民國九
十年二月十六日第一審判決（起訴案號：臺灣板橋地方法院檢察署八十九年度偵字第
一九九八四號）提起上訴，本院判決如左：
    主  文
上訴駁回。
    事  實
一、甲○○於民國八十九年一月十五日二時許，在台北縣板橋市○○路○段二０二之
    二０號乙○○、李國安所經營之「老Ｋ小吃店」內，因細故與乙○○發生口角，
    甲○○、乙○○二人竟基於互毆傷害之犯意，相互以徒手毆打對方（乙○○涉嫌
    傷害罪部分，業經原審以八十九年度易字第二四二八號判處拘役五十九日），並
    扭打在地，致造成乙○○受有額部左顳部挫傷（各約五×四公分）、左頰疼腫（
    約三×四公分）、左肩及左大腿挫傷、左小腿擦傷（二×一公分）、左食指擦傷
    （一×０．三公分）、中指甲撕脫傷及合併甲床瘀血等之傷害。
二、案經乙○○訴由台灣板橋地方法院檢察署檢察官偵查起訴。
    理  由
一、右開事實，業據告訴人乙○○於警訊、偵查、原審及本院調查時指訴甚詳（見他
    字卷第十頁、第十一頁、第二十頁、原審卷第二十三頁、本院卷第十七頁），上
    訴人即被告甲○○於原審亦坦承伊於前揭時地與被害人乙○○互相出手毆打對方
    ，並扭打在地等情不諱（見原審卷第二十三頁），其於本院審理時亦供承「回手
    打她（指告訴人）一下」、「所以她就倒地了」（見本院卷第十六頁、二十六頁
    ），證人李國安於警訊亦證稱：目擊被告與告訴人二人在外扭打屬實（見他字卷
    第十四頁反面），並有診斷證明書一紙在卷足憑（見他字卷第十八頁），事證明
    確，被告辯稱告訴人所受之傷不可能那麼嚴重云云，為卸責之詞，自不足採信，
    又法務部調查局八十九年十月二十四日鑑定通知書雖認定告訴人與證人李國安就
    有無毆打被告部分，有說謊反應（見原審卷笫十一頁），但此僅與告訴人或證人
    李國安是否成立傷害罪有關，不影嚮被告傷害告訴人之認定，被告犯行堪以認定
    。
二、核被告所為，係犯刑法第二百七十七條第一項之傷害罪。
三、原審以被告罪證明確，適用刑法第二百七十七條第一項、第四十一條第一項，罰
    金罰鍰提高標準條例第一條前段、第二條規定，並於審酌被告犯罪之動機、目的
    、手段，被害人受傷之情形，以及被告犯罪後之態度等一切情狀，量處拘役五十
    日，並諭知易科罰金之折算標準。經核原判決認事用法，並無不合，量刑亦屬妥
    適，被告上訴猶以前詞置辯，指摘原判決不當，請求將原判決撤銷改判，為無理
    由，應予駁回。被告行為後，原刑法第四十一條之規定：「犯最重本刑為三年以
    下有期徒刑之刑之罪，而受六月以下有期徒刑或拘役之宣告，因身體、教育、職
    業或家庭之關係或其他正當事由，執行顯有困難者，得以一元以上三元以下折算
    一日，易科罰金。」，固於九十年一月四日，經修正為刑法第四十一條第一項，
    該規定為：「犯最重本刑為五年以下有期徒刑之刑之罪，而受六月以下有期徒刑
    或拘役之宣告，因身體、教育、職業或家庭之關係或其他正當事由，執行顯有困
    難者，得以一元以上三元以下折算一日，易科罰金。但確因不執行所宣告之刑，
    難收矯正之效，或難以維持法秩序者，不在此限。」，並於同年月十日經總統公
    布施行，惟本件被告所犯之傷害罪，其法定最重本刑為三年以下有期徒刑，依修
    正前之規定本可易科罰金，不生新舊法比較之問題，原判決贅引刑法第二條第一
    項前段，應予更正。
據上論斷，應依刑事訴訟法第三百六十八條，判決如主文。
本案經檢察官張啟彬到庭執行職務。
中      華      民      國      九十      年      五      月    二十五  日
                              臺灣高等法院刑事第二十四庭
                                  審判長法  官  陳  貽  男
                                        法  官  王  炳  梁
                                        法  官  李  世  貴
右正本證明與原本無異。
不得上訴。
                                        書記官  魏  汝  萍
中      華      民      國      九十      年      五      月    二十五  日
附錄    本判決論罪科刑法條：
刑法第二百七十七條
傷害人之身體或健康者，處三年以下有期徒刑，拘役或一千元以下罰金。
犯前項之罪，因而致人於死者，處無期徒或七年以上有期徒刑；致重傷者，處三年以
上十年以下有期徒刑。


司法院資訊處製作；財團法人民間司法改革基金會備份。
